臺灣板橋地方法院交通事件裁定　　　　100年度交聲字第141號
原處分機關　交通部公路總局臺北區監理所板橋監理站
異　議　人
即受處分人　林建男
上列異議人即受處分人因違反道路交通管理處罰條例案件，對於
交通部公路總局臺北區監理所板橋監理站民國99年12月28日板監
裁字第裁41-C00000000號處分聲明異議，本院裁定如下：
    主      文
異議駁回。
    理      由
一、原處分意旨略以：異議人即受處分人林建男駕駛車牌號碼30
    6-BHC 號重型機車，於民國99年11月9 日凌晨1 時55分許，
    行經有行車燈光號誌管制之臺北縣板橋市（已改制為新北市
    板橋區○○○路○ 段與四維路口時，因有「闖紅燈」之違規
    情形，經臺北縣（已改制為新北市）政府警察局海山分局新
    海派出所員警攔停舉發（北縣警交大字第C00000 000號），
    嗣經原處分機關依道路交通管理處罰條例第53條第1 項、第
    63 條 第1 項第3 款（裁決書漏載第3 款）之規定，裁處異
    議人罰鍰新臺幣（下同）1,800 元，並記違規點數3 點。
二、聲明異議意旨略以：99年11月9 日約凌晨1 點45分左右，行
    經長江路1 段直行，遭員警突由對行車道逆向橫停欄阻開單
    ，當時伊告知員警係黃燈加速通過，但該員警仍執意開單，
    為此，爰依法聲明異議，請求撤銷原處分云云。
三、按汽車駕駛人行經有燈光號誌管制之交岔路口闖紅燈者，處
    新臺幣1,800 元以上5,400 元以下罰鍰，並記違規點數3 點
    ，道路交通管理處罰條例第53條第1 項、第63條第1 項第3
    款定有明文。
四、經查：
（一）異議人林建男於99年11月9 日凌晨1 時55分許，駕駛車牌
      號碼306-BHC 號重型機車，行經有行車燈光號誌管制之新
      北市○○區○○路1 段與四維路口時，經新北市政府警察
      局海山分局新海派出所員警以「闖紅燈」之違規事實攔停
      舉發等情，有臺北縣政府警察局99年11月9 日北縣警交大
      字第C00000 000號舉發違反道路交通管理事件通知單1 紙
      、交通部公路總局臺北區監理所板橋監理站99年12月28日
      板監裁字第裁41 -C00000000 號違反道路交通管理事件裁
      決書1 紙、臺北縣政府警察局海山分局99年12月8 日北縣
      警海交裁字第09900531 70 號函1 份、採證錄影光碟片1
      片暨交通違規現場照片2 幀在卷可佐。
（二）又證人即本件舉發員警梁弘達於本院訊問時到庭證稱：當
      時伊從長江路1 段往新海路1 段行駛，伊見異議人從長江
      路1 段往2 段行駛，伊當時看到異議人是紅燈狀態，才開
      啟警示燈，橫向過去將異議人攔下等語（見本院100 年1
      月27日訊問筆錄）。觀諸證人所言，就其如何發現異議人
      違規闖紅燈，並將其攔停之過程情節，其舉發經過具體明
      確連續不中斷，並無何瑕疵可指。參酌員警執行公務時，
      本身即受有行政懲處責任之監督，且其到庭具結作證，更
      係以刑事責任擔保其證言之真實性，本件舉發員警既已到
      庭證述如上，且與異議人並不認識，彼此間亦無任何嫌隙
      ，當不至甘冒涉犯偽證罪之風險，蓄意構陷異議人，是其
      證述應值採信。
（三）再者，本院當庭播放證人梁弘達庭呈之舉發現場監視錄影
      光碟，發現錄影畫面時間顯示2010年11月9 日1 時52 分
      55秒，畫面右下方出現1 部機車；時間顯示1 時52分59
      秒，畫面中機車通過號誌，該交通號誌之燈號旁有燈光閃
      動之情形；時間顯示1 時53分4 秒，畫面對向有機車橫過
      來攔住上開機車，此有本院100 年1 月27日訊問筆錄在卷
      可憑。異議人雖辯稱：畫面上該機車不知道是不是伊的車
      ，且畫面的燈號無法顯示到底是紅燈還是綠燈云云。惟證
      人梁弘達就此則證稱：經過號誌之車輛就是異議人所騎乘
      之機車，那時路口紅燈秒數正在進行，該處紅燈有秒數倒
      數，但是綠燈沒有秒數倒數等語（見本院100 年1 月27日
      訊問筆錄）。再參酌證人梁弘達所庭呈之交通違規現場照
      片2 幀所示，系爭交通號誌燈為紅燈時，其號誌燈旁有數
      字燈，而號誌燈轉變為綠燈時，該綠燈號誌旁卻無任何數
      字燈，核與上開證人梁弘達所證述情形相符。從而，可證
      本件異議人確有駕駛車牌號碼306- BHC號重型機車，於前
      揭時地闖紅燈之違規事實甚明。
五、綜上，異議人所辯尚無足採，故原處分機關據以援引上開規
    定，對異議人裁處罰鍰1,800 元，並記違規點數3 點，於法
    並無不當之處，本件異議為無理由，應予駁回。
據上論結，應依道路交通事件處理辦法第18條，裁定如主文。
中    華    民    國   100    年    2     月    10    日
                  交通法庭  法  官  李君豪
上正本證明與原本無異。
如不服本裁定應於送達後5 日內向本院提出抗告狀。
                            書記官  金和國
中    華    民    國   100    年    2     月    10    日